【裁判字號】    99,上易,23
【裁判日期】    990325
【裁判案由】    毒品危害防制條例
【裁判全文】
臺灣高等法院刑事判決                  99年度上易字第23號
上  訴  人
即  被  告  甲○○
上列上訴人因毒品危害防制條例案件，不服臺灣板橋地方法院
98年度易字第2594號，中華民國98年11月20日第一審判決（起訴
案號：臺灣板橋地方法院檢察署98年度毒偵字第6221號），提起
上訴，本院判決如下：
    主  文
上訴駁回。
    事實及理由
一、本案經本院審理結果，認第一審以上訴人即被告甲○○犯
    毒品危害防制條例第10條第2項之施用第二級毒品罪，累犯
    ，判處有期徒刑7月，認事用法及量刑均無不當，應予維持
    ，並引用第一審判決書記載之事實、證據及理由（如附件）
    。
二、被告上訴意旨略以：被告在98年7月13日為警查獲時，就向
    緝獲之員警說明被告有使用安非他命，於本案屬於未發覺之
    罪，即向公務員坦承犯罪，其後又配合本案之審理，符合自
    首要件云云。
三、對上訴意旨補充判決理由如下：
（一）按刑法第62條規定，對於未發覺之罪自首而受裁判者，得
      減輕其刑。所謂發覺，並非以有偵查犯罪權之機關或人員
      確知其人犯罪無誤為必要，有確切之根據得為合理之可疑
      ，而對犯罪行為人發生嫌疑時，即得謂為已發覺（最高法
      院94年度台上字第7385號判決要旨參照）。
（二）查，證人張喬凱於本院證稱：被告因案被通緝，伊和另一
      警員於98年7月13日到被告住處，渠等逮捕被告時，被告
      沒有講到施用毒品的事情，我們會採尿是因被告是毒品通
      緝犯，例行性的工作都會採尿，被告是在筆錄問他最後一
      次何時施用毒品，才講最後一次在什麼時候施用等語（見
      本院卷第28頁），可知被告於為警緝獲時，並未向緝獲警
      員自承犯行，而被告為毒品通緝犯，緝獲員警因有合理懷
      疑被告施用毒品而對被告採尿，即已發覺被告施用毒品犯
      行；且依卷附被告警詢筆錄記載，被告於警詢時係供承其
      最一次於98年1月中旬施用毒品（見偵查卷第8頁），而
      本件認定之犯罪時間係98年7月13日，是被告於雖於緝獲
      員警詢問時坦承於98年1月中旬有施用毒品之行為，仍非
      對於未發覺之犯罪自首，依上開說明，本件無自首規定之
      適用。
（三）從而，被告上訴辯稱本件應適用自首規定減刑云云，為無
      理由，應予駁回。
四、據上論結，應依刑事訴訟法第373條、第368條，判決如主文
    。
本案經檢察官張秋雲到庭執行職務。
中    華    民    國    99    年    3     月    25    日
                  刑事第六庭審判長法  官  林明俊
                                  法  官  何信慶
                                  法  官  吳淑惠
以上正本證明與原本無異。
不得上訴。
                                  書記官  陳雅加
中    華    民    國    99    年    3     月    31    日
附錄本案論罪科刑法條全文：
毒品危害防制條例第十條：
施用第二級毒品者，處三年以下有期徒刑。

司法院資訊處製作；財團法人民間司法改革基金會備份。
